【裁判字號】    90,聲再,68
【裁判日期】    900731
【裁判案由】    賭博聲請再審
【裁判全文】
臺灣高等法院臺中分院刑事裁定                        九十年度聲再字第六八號
    再審聲請人
    即受判決人  甲○○
右列聲請人因賭博案件，對於本院八十七年度上易字第三三五六號中華民國八十七年
十二月九日確定判決（臺灣彰化地方法院八十七年度易字第一四一一號、臺灣彰化地
方法院檢察署八十七年度偵字第四八九○號），聲請再審，本院裁定如左：
      主  文
再審之聲請駁回。
      理  由
一、本件再審聲請人即受判決人甲○○（以下簡稱為聲請人）之聲請意旨略以：聲請
    人並未與伊之配偶張惠美在彰化縣員林鎮○○里○○路二十九號經營六合彩，而
    聚眾賭博財物。本案警方於民國（下同）八十七年六月二十三日晚上七時前往取
    締時，伊正在外面即友人林素鍾之家中喝酒聊天，此有張惠美之證明書可證。而
    警方前往取締之時，現場並無人簽賭，警方違反刑事訴訟法之規定，強將張惠美
    之皮包打開，並將皮包內之金錢，認係簽賭彩金，實有未合。上開皮包內之金錢
    ，其中新台幣（下同）四萬五千元係向伊弟蕭枝清所借擬繳會款之錢，加上伊要
    繳二會之會款，共計五萬元，此亦有互助會單二紙及蕭枝清所出具之證明書一紙
    可資證明。本案警方前往取締之時，並未人贓俱獲，伊之配偶張惠美縱有經營六
    合彩，亦應由其負責，而與伊無關，張惠美供述伊接聽電話，實係記載訂貨事項
    ，並非經營六合彩，警方查案疑點甚多，只為績效而栽贓陷害伊之清白，並更剝
    奪伊之人權及名譽，鈞院只要略採經驗法則，即能查出真偽，警方於八十七年六
    月二十三日晚上十一時訊問伊時，伊與伊之配偶張惠美之口供完全不符，警方為
    求績效，筆錄疑似拘泥文字，並以單獨在家、看見紙上數字、及錄音機一台，在
    無時間及日期記載之情形下，強指伊之配偶張惠美經營六合彩，請鈞院調查警方
    筆錄及地檢署偵查筆錄詳查，必能查明伊與伊之配偶張惠美實無經營六合彩賭博
    之犯行。聲請人在二審時，已詳述上開事實，並聲請鈞院調查並傳喚證人到庭作
    證，以還伊清白，詎第一、二審判決仍然違反刑事訴訟法第一百五十四條、第一
    百六十四條、第一百六十五條、第一百五十六條第二、三項、第一百七十六條第
    一項等規定，未審酌重要證物且採用違誤證據認定事實，在警方之栽贓下，仍認
    定伊有共同連續意圖營利而聚眾賭博之犯行，並判處伊有期徒刑四月，但此實屬
    冤枉，爰依法提起再審之聲請。
二、惟按：不得上訴於第三審法院之案件，其經第二審確定之有罪判決，以足生影響
    於判決之重要證據漏未審酌為理由而聲請再審者，應於原判送達後二十日內為之
    ，此於刑事訴訟法第四百二十四條規定甚明。茲查本件聲請人據以聲請再審之確
    定判決（即本院八十七年度上易字第三三五六號案件），依照刑事訴訟法第三百
    七十六條之規定，係屬不得上訴於第三審法院之案件。又該案判決經查係於八十
    七年十二月二十五日合法送達聲請人，有送達證書附於本院上開刑案卷宗可稽。
    是聲請人於九十年三月二十八日始依據刑事訴訟法第四百二十條之規定向本院提
    起再審聲請，指摘本院上開確定判決就重要證據漏未審酌部分，其聲請程序顯屬
    違背規定，此部分之聲請應予駁回。
三、次按：有罪之判決確定後，因發現確實之新證據，足認受有罪判決之人應受無罪
    、免訴、免刑、或輕於原判決所認罪名之判決者，雖亦得依據刑事訴訟法第四百
    二十條第一項第六款之規定聲請再審。惟上開條款所稱「確實之新證據」，固非
    以絕對不須經過調查程序為條件，但必須可認為確實足以動搖原確定判決而為受
    判決人有利之判決者為限。倘受判決人因對有利之主張為原審所不採，事後提出
    證明，以圖證實在原審判決前所為有利之主張為真實，而據以聲請再審，該項證
    據既非判決後所發現，自難憑意聲請再審。以上於最高法院亦著有五十年台抗字
    第一○四號判例。茲查：本件聲請人於本院前開確定案件第一、二審審理時，已
    就案發之時，其未在場，及皮包內之五萬餘元，其中之四萬五千元係向伊弟蕭枝
    清所借擬繳會款之錢，其餘亦係要繳交之會款等情，均提出辯解，而為第一、二
    審法院所不採。聲請人於本件聲請，再度提出之張惠美證明書一紙、互助會單二
    紙、及蕭枝清所出具之證明書一紙，欲證明上情，依據上開說明，此顯非刑事訴
    訟法第四百二十條第一項第六款所稱之「確實之新證據」。此外，聲請人亦未提
    出其他證據，應認聲請人依照上開規定聲請再審部分，並無理由，此部分之聲請
    亦應予以駁回。
四、爰依刑事訴訟法第四百三十三條、第四百三十四條第一項，裁定如主文。
中      華  民      國    九十   年     七      月      三十一      日
                                臺灣高等法院臺中分院刑事第三庭
                                      審判長法  官  方  艤  駐
                                            法  官  胡  忠  文
                                            法  官  廖  柏  基
右正本證明與原本無異。
不得抗告。
                                            書記官  柯  孟  伶
中      華      民      國     九十      年      八       月     一     日
                                                                        Ｆ


司法院資訊處製作；財團法人民間司法改革基金會備份。
